臺灣板橋地方法院刑事判決　　　　　　　95年度易字第1105號
公　訴　人　臺灣板橋地方法院檢察署檢察官
被　　　告　辰○○
　　　　　　天○○
選任辯護人　林聖鈞　律師
上列被告等因詐欺案件，經檢察官提起公訴（95年度偵字第1133
5 號、第14367 號）及移送併案審理（95年度偵字第16172 號）
，本院判決如下：
    主  文
辰○○共同連續意圖為自己不法之所有，以詐術使人將本人之物
交付，處有期徒刑壹年；減為有期徒刑陸月，如易科罰金，以參
佰元折算壹日。
天○○共同連續意圖為自己不法之所有，以詐術使人將本人之物
交付，處有期徒刑壹年肆月；減為有期徒刑捌月。
    事  實
一、辰○○前因妨害秩序案件，經本院以94年度易字第287 號判
    處有期徒刑4 月，如易科罰金以銀元300 元折算1 日，緩刑
    3 年確定，現仍於緩刑期間內。詎辰○○仍不知警惕，其於
    95年4 月初，因缺錢花用，復因前曾有網路交易遭他人詐騙
    之經驗，知悉網路詐騙追查不易，竟心生歹念，向其友人天
    ○○提議可以虛偽之網路交易方式詐取買家財物，天○○頗
    為心動，竟予應允，渠2 人乃共謀以網路拍賣油票之方式詐
    騙買家；謀議既定，辰○○、天○○2 人即共同基於意圖為
    自己不法所有之概括犯意聯絡，由辰○○先以其所使用之「
    aＺ0000000000」、「s00000000 」等帳號作為買家帳號，於
    雅虎奇摩拍賣網站上覓得不知情之油票賣家張鐘文、盧柏笙
    等人，而由天○○出資，2 人共同出面向張鐘文、盧柏笙等
    人以相當於油票面額94折、93.5折之價格，先後購得面額約
    新臺幣（下同）30萬元之油票；辰○○、天○○2 人另經由
    報紙分類廣告，向不詳之人購得虛構之「as0000000 」帳號
    資料及門號為0000000000號易付卡通話晶片等物（所需資金
    均由天○○提供），嗣辰○○即自同年4 月中旬起，利用該
    「as0000000 」帳號作為賣家帳號，並以該0000000000號易
    付卡門號作為聯絡電話，於雅虎奇摩拍賣網站上，以相當於
    面額92折之價格拍賣上開油票，並均採當面交易之方式，實
    際交付油票予各買家而順利完成交易，藉此方式累積該「as
    0000000 」賣家帳號於網路上之信用評價；迨至同年4 月17
    日，上開油票業已全數拍賣完畢，且該「as0000000 」賣家
    帳號亦已累積相當良好之信用評價，辰○○、天○○2 人見
    時機成熟，乃再經由報紙廣告，向不詳之人購得史濟仁於國
    泰世華商業銀行新店分行所開立、帳號為000000000000號帳
    戶（下稱史濟仁國泰世華銀行帳戶）之存摺、提款卡（含密
    碼），及賴志泰於第一商業銀行蘆洲分行所開立、帳號為00
    000000000 號帳戶（下稱賴志泰第一銀行帳戶）之存摺、提
    款卡（含密碼）等物，作為收取日後受騙買家所匯款項之用
    （所需資金亦由天○○提供，並由天○○保管上開存摺、提
    款卡等物；另史濟林、賴志泰2 人所涉幫助詐欺犯行，均由
    檢察官另案偵辦）；旋推由辰○○在臺北縣三重市○○○路
    咖啡店內，明知已無油票可資交付買家，仍上網沿用前開「
    as0000000 」賣家帳號及聯絡電話，多次於雅虎奇摩拍賣網
    站上，佯稱願以相當於面額92折之價格拍賣油票，惟交易方
    式更改為須先由買家將款項匯入賣家所指定之前述史濟仁國
    泰世華銀行帳戶或賴志泰第一銀行帳戶後，始以郵寄方式送
    交油票，致如附表所示戌○○等人於瀏覽網拍商品時，均因
    而陷於錯誤，誤認該「as0000000 」帳號之賣家確有油票拍
    賣，且該賣家之交易信用評價良好，不疑有他，而均於網路
    上標買油票，並於得標後分別將欲購買油票之款項匯至上開
    史濟仁國泰世華銀行帳戶、賴志泰第一銀行帳戶內（各次受
    詐騙之被害人、受詐騙時間、匯款時間、匯款金額、匯入帳
    戶等均詳附表），再由辰○○、天○○2 人持提款卡將款項
    提領一空；辰○○、天○○2 人以此方式連續遂其詐欺取財
    之犯行，渠等先後詐得之款項合計達285,640 元，因詐騙所
    需資金均係由天○○提供，故上開詐騙所得除由辰○○分得
    其中約6 、7 萬元外，餘款均交由天○○統籌處理。嗣因戌
    ○○等人於匯款後，遲未見有油票寄達，撥打前開00000000
    00號電話號碼欲與賣家聯絡時，亦均無人接聽，渠等至此始
    知受騙，乃報警處理，經警調取上開「as0000000 」帳號之
    上網IP位置歷史紀錄清查後，發現該帳號使用人前曾於臺北
    縣中和市○○路36巷31號之1 四樓之裝機地址上網（該址即
    為辰○○當時之住處），乃向法院聲請核發搜索票，並於95
    年4 月28日晚間7 時4 分許，持搜索票在辰○○上址住處當
    場將其查獲，進而循線偵得全盤上情。
二、案經內政部警政署刑事警察局移送及嘉義縣警察局朴子分局
    移請臺灣板橋地方法院檢察署檢察官偵查起訴及移送併案審
    理。
    理  由
一、認定事實所憑之證據及理由：
  (一)證據能力部分：按被告以外之人於審判外之陳述，經當事人
    於審判程序同意作為證據，法院審酌該言詞陳述或書面陳述
    作成時之情況，認為適當者，得為證據；當事人、代理人或
    辯護人於法院調查證據時，知有第159 條第1 項不得為證據
    之情形，而未於言詞辯論終結前聲明異議者，視為有前項之
    同意，刑事訴訟法第159 條之5 第1 項、第2 項分別定有明
    文。本件被告辰○○於警詢中所為關於另一被告天○○部分
    之陳述，係居於證人之地位所為之證述，對於被告天○○而
    言，核屬被告以外之人於審判外之陳述；另證人張鐘文、盧
    柏笙、告訴人楊承峰、庚○○、申○○、卯○○、午○○、
    戊○○、丁○○、丑○○、己○○、被害人戌○○、癸○○
    、酉○○、子○○、未○○、丙○○、巳○○、乙○○、亥
    ○○、寅○○、辛○○、壬○○、甲○○等人於警詢中之證
    述及指訴，對於被告辰○○、天○○2 人而言，亦均核屬被
    告以外之人於審判外之陳述。上開供述證據，或經當事人、
    被告天○○之辯護人於本院審判程序中均表示同意作為證據
    （見本院95年7 月17日準備程序筆錄第3 頁），或於本院言
    詞辯論終結前均表示對證據能力無意見而未聲明異議（見本
    院96年7 月12日審判筆錄第11頁），本院審酌上開證人、告
    訴人、被害人陳述作成時之外部情況，並無該等供述證據係
    違法取得或信用性明顯過低之情形，認為適當，依首揭刑事
    訴訟法第159 條之5 第1 項、第2 項規定，上開供述證據自
    有證據能力，此合先敘明。
  (二)被告辰○○部分：上揭被告辰○○利用網路拍賣油票之方式
    詐欺取財等犯罪事實，業據被告辰○○迭於警詢中、檢察官
    訊問時、本院審理時均坦白承認，核與證人張鐘文、盧柏笙
    等人於警詢中所證述之情節、告訴人楊承峰、庚○○、申○○、卯○○、午○○、戊○○、丁○○、丑○○、己○○、
    被害人戌○○、癸○○、酉○○、子○○、未○○、丙○○
    、巳○○、乙○○、亥○○、寅○○、辛○○、壬○○、甲○○等人於警詢中指訴之情節相符，並有前揭告訴人、被害
    人所提出之網路拍賣得標通知、匯款轉帳交易明細單數紙、
    國泰世華商業銀行新店分行95年5 月18日（95）國世銀新店
    字第0076號函文檢送之前述史濟仁國泰世華銀行帳戶開戶基
    本資料及存款往來資料1 份、第一商業銀行蘆洲分行95年5
    月16日一蘆字第76號函文所檢送之前述賴志泰第一銀行帳戶
    開戶基本資料及存款往來明細表1 份、「as0000000 」帳號
    賣家之網路信用評價列印資料數紙、該帳號網路登入IP位置
    查詢資料1 份、IP位置用戶查詢資料2 紙等在卷可稽，足認
    被告辰○○上開自白，核與事實相符。又關於本件被告辰○○、天○○2 人共同利用網路拍賣油票方式詐欺取財之犯行
    ，究係由何人提議乙節，被告辰○○於本院審理中到庭接受
    交互詰問時，自陳：係由伊先向被告天○○提議，經被告天
    ○○同意而參與，分工方式是由被告天○○出錢，伊負責操
    作電腦，之前伊說是由被告天○○提議詐騙，是伊想推託的
    說法，與事實不符等語（見本院96年7 月12日審判筆錄第4
    至第9 頁、第13頁），此部分情節與被告辰○○先前所供稱
    ：係由被告天○○提議以網路交易方式詐取財物等情，有所
    不同；衡諸被告辰○○先前即有從事網路交易之經驗，並有
    自己使用之拍賣帳號，其對於網路交易流程、特性等，較為
    熟悉，反觀被告天○○則自稱完全不懂電腦，被告辰○○亦
    證稱：被告天○○確實不懂電腦，都是由伊負責操作電腦及
    上網等語（見本院上揭審判筆錄第8 至第9 頁），於此情形
    下，本件提議以網路交易方式詐取財物之人，應係曾有網路
    交易經驗、熟悉網路交易模式之被告辰○○，較為合理，自
    應認被告辰○○於本院審理時自承係由其提議以網路交易方
    式詐欺之自白內容，與事實相符；至被告辰○○其餘詐欺取
    財犯罪事實之自白及供述內容，其基本事實前後均互核一致
    ，並與事證相符，自不因上開細節部分之相異處而影響其效
    力及憑信性，此併予敘明。
  (三)被告天○○部分：訊據被告天○○固坦承其確有提供資金，
    與被告辰○○一同向證人張鐘文、盧柏笙等人購買油票，先
    後購得油票約30萬元等事實，惟矢口否認有何詐欺取財犯行
    ，辯稱：係被告辰○○告訴伊可以去買油票，被告辰○○再
    幫伊賣出去，讓伊賺取其中的差價，油票是被告辰○○帶伊
    一起去買的，伊用94折、93.5折之價格買入油票，再用96折
    之價格賣給被告辰○○，伊只是單純賺取油票差價，其餘都
    是被告辰○○自己去處理，伊並不知被告辰○○利用網路拍
    賣油票詐騙他人之情云云；被告天○○之選任辯護人則為被
    告天○○辯稱：被告辰○○先前稱係由被告天○○提議網路
    交易詐騙，及被告辰○○於偵審中關於其自被告天○○處分
    得款項之次數、各次分得金額等供述情節，前後矛盾，供述
    不一，是被告辰○○之供述自不足採為認定被告天○○犯罪
    事實之證據等情。經查，被告天○○前揭與被告辰○○共同
    謀議以網路拍賣油票之方式詐取財物，先由被告天○○出資
    買進大量油票後，再由被告辰○○以低於進價之價格於網路
    上拍賣而累積網路交易信用評價，待油票全數受罄、網路交
    易信用之正面評價亦已建立後，即改採先匯款後送貨之方式
    ，詐騙買家將款項匯入渠等所收購之人頭帳戶內，而不將油
    票寄出，以此方式詐取款項等事實，業據證人即共同被告辰
    ○○迭於警詢、檢察官訊問時（經訊問後具結）、本院審理
    時（經具結）均證述明確（見臺灣板橋地方法院檢察署95年
    度偵字第11335 號偵查卷【下稱偵查卷】第2 至第9 頁、第
    24至第27頁、第106 至第109 頁之訊問筆錄，第101 至第10
    5 頁、第122 至第123 頁之訊問筆錄，本院上揭審判筆錄第
    4 至第9 頁），衡諸被告辰○○與被告天○○為朋友關係，
    被告天○○亦自承與被告辰○○並無任何怨隙（見偵查卷第
    128 頁之訊問筆錄，本院96年7 月12日審判筆錄第12頁），
    而被告辰○○始終承認詐欺犯行，並未能因指證被告天○○
    而邀任何額外之訴訟上寬典，其本身之刑責亦不因被告天○○之參與而獲得任何之減免，甚者被告辰○○於本院審理時
    ，更自承本件詐欺犯行係由其向被告天○○提議，並非先前
    所言係被告天○○提議等語（詳前述），參合上情，顯見被
    告辰○○並無任意誣陷被告天○○之動機及必要，亦無刻意
    陷被告天○○於罪之情，被告辰○○上開不利於被告天○○
    之證述，自屬信而有徵，而非子虛之詞；況且，被告天○○
    確有提供資金，與被告辰○○一同出面向證人張鐘文、盧柏
    笙等人購得約30萬元油票之事實，此據證人張鐘文、盧柏笙
    等人證述明確（見偵查卷第130 至第135 頁之調查筆錄、第
    136 至第141 頁之調查筆錄），且為被告天○○所自承，倘
    非被告天○○與被告辰○○共謀以前述買進大量油票廉價拍
    賣藉以建立網路交易信用、再利用該信用評價詐騙買家匯款
    之方式詐取財物，被告天○○豈有任意聽從被告辰○○所言
    ，即願自掏腰包先行支出高達數十萬元鉅款之理？被告天○○雖辯稱：當時係被告辰○○告訴伊可以去買油票，被告辰
    ○○再幫伊賣出去，讓伊賺取其中的差價，油票是被告辰○○帶伊一起去買的，伊用94折、93.5折之價格買入油票，再
    用96折之價格賣給被告辰○○，伊只是單純賺取油票差價云
    云；惟查，被告天○○最初於95年4 月28日警詢中，經警詢
    及是否曾與被告辰○○一同出面向他人購買油票乙節，被告
    天○○原係全盤否認，一概答稱並無此事（見偵查卷第30頁
    之調查筆錄），嗣經警方於95年5 月10日，依被告辰○○所
    供述之內容尋得證人即油票賣家張鐘文、盧柏笙等人，證人
    張鐘文、盧柏笙等人於警詢中均明確指證被告天○○為持現
    金向渠等購買油票之人後（見前揭證人張鐘文、盧柏笙2 人
    之調查筆錄），被告於95年5 月19日到場接受檢察官訊問時
    ，始承認有出資與被告辰○○一同購買油票之事實（見偵查
    卷第127 至第128 頁之訊問筆錄），倘被告天○○確係單純
    購入油票再賣予被告辰○○（或由被告辰○○轉賣）以賺取
    其中差價，其於第一時間接受警方詢問時，又焉有必要刻意
    虛詞隱瞞上情，而全盤否認？此已見被告天○○畏罪心虛之
    情。再者，姑不論被告天○○對於所購入之油票究係以96折
    價格轉賣予被告辰○○，亦或係由被告辰○○以96折價格轉
    賣他人，其所辯已含混不清，被告天○○既自承係被告辰○○帶同其向賣家購買油票，購入價格為面額之94折或93.5折
    ，是被告天○○對於被告辰○○可以上開折扣之價格購得油
    票乙節，自有所認識，而被告辰○○既可以上開94折、93.5
    折之低價購得油票，又焉有捨低價不取，反轉向被告天○○
    以96折之高價買入油票，或不自行賺取差價，反自甘為被告
    天○○轉賣油票而將所獲差價利益歸於被告天○○享有之理
    ？被告天○○對此等顯不合理之交易模式，又焉能無疑？被
    告天○○上開所辯，顯與常情相違。況且，被告天○○自承
    其本身係經營檳榔攤，每月收入約3 萬元等語（見偵查卷第
    32頁之調查筆錄），而依其前述所辯情節，其所能賺取之差
    價至多為出資金額之百分之2 至百分之2.5 （即百分之96減
    百分之94、百分之93.5），非可謂豐厚之獲利，於此情形下
    ，被告天○○是否會僅為賺取區區數千元之薄利，而竟甘願
    將其經營檳榔攤近1 年始能累積之收入金額，貿然投入其全
    屬陌生之油票買賣市場，此實不能令人無疑。從而，被告天
    ○○上開所辯，非但與事實不符，亦與常情相違，顯無足採
    甚明。至被告天○○之選任辯護人固為被告天○○辯稱：被
    告辰○○先前稱係由被告天○○提議網路交易詐騙，及被告
    辰○○於偵審中關於其自被告天○○處分得款項之次數、各
    次分得金額等供述情節，前後矛盾，其證述自不足採為認定
    被告天○○犯罪事實之證據等情；惟查，被告辰○○關於本
    件詐欺犯行究係由何人提議乙節，其證（供）述內容前後雖
    未盡一致，然此並不影響於其對於被告天○○亦參與本件詐
    欺犯行所為證述之憑信性，此詳前述；另被告辰○○於偵審
    中就其自被告天○○處分得款項之次數、各次金額等細節，
    固亦略有不同，然觀其此部分歷次證述之情節，被告辰○○
    先後共計自被告天○○處分得款項約6 、7 萬元之基本事實
    ，則始終一貫，自不得執上開無影響於全案情節之細節上出
    入之處，即認被告辰○○於偵審中之證述全無可採，其理至
    明；是被告天○○之選任辯護人上開所辯，亦無可採。
  (四)綜上所述，本件事證明確，被告辰○○、天○○2 人之犯行
    ，均堪以認定。
二、按被告辰○○、天○○2 人行為後，94年2 月2 日修正公布
    之刑法部分修正條文，業於95年7 月1 日施行。修正後刑法
    第2 條第1 項規定：「行為後法律有變更者，適用行為時之
    法律。但行為後之法律有利於行為人者，適用最有利於行為
    人之法律」，上揭條文係規範行為後法律變更所生新舊法律
    比較適用之準據法，於刑法修正施行後，應適用上揭條文之
    規定，為「從舊從輕」之比較。又法律變更之比較適用，比
    較時應就罪刑有關之共犯、未遂犯、想像競合犯、牽連犯、
    連續犯、結合犯，以及累犯加重、自首減輕暨其他法定加減
    （如身分加減）與加減例等一切情形，綜其全部罪刑之結果
    而為比較；且就比較之結果，須為整體之適用，不能割裂分
    別適用各該有利於行為人之法律，此即法律變更之比較適用
    所應遵守之「罪刑綜合比較原則」及「擇用整體性原則」（
    最高法院24年上字第4634號判例、27年上字第2615號判例、
    95年第8 次刑事庭會議決議意旨參照）。茲就與本案相關之
    刑法修正前、後條文之比較，分述如下：
  (一)連續犯部分：修正前刑法第56條原規定：「連續數行為而犯
    同一罪名者，以一罪論。但得加重其刑至二分之一」，修正
    後之刑法已刪除上開連續犯之條文規定；本件被告2 人先後
    多次詐欺取財犯行，係基於概括犯意反覆為之（詳後述），
    依修正前刑法第56條連續犯之規定，僅以一罪論，並得加重
    其刑，而修正後之刑法既已刪除上開連續犯之規定，則被告
    2 人上開犯行，即應就各次之行為分別論罪科刑，再依數罪
    併罰之規定分論併罰；比較新舊法之結果，修正後之規定，
    並未較有利於被告2 人。
  (二)罰金刑最低數額部分：修正前刑法第33條第5 款原規定：「
    罰金：（銀元）1 元以上」，依現行法規所定貨幣單位折算
    新臺幣條例第2 條規定折算為新臺幣後，上開罰金刑之最低
    數額即為新臺幣3 元；而修正後刑法第33條第5 款則規定：
    「罰金：新臺幣1,000 元以上，以百元計算之」，即修正後
    之罰金刑最低數額，已提高為新臺幣1,000 元；比較新舊法
    之結果，修正後之規定，並未較有利於被告2 人（至被告2
    人所犯詐欺取財罪之法定刑中罰金刑數額提高標準部分，依
    增訂刑法施行法第1 條之1 第1 項、第2 項前段規定提高後
    之數額，與原適用罰金罰鍰提高標準條例第1 條前段、現行
    法規所定貨幣單位折算新臺幣條例第2 條等規定提高並折算
    為新臺幣後之數額，兩者均屬相同，對於被告2 人並無何有
    利或不利之影響，自不生新舊法比較適用之問題，應依一般
    法律適用之原則，直接適用增訂後之規定，併予敘明）。
  (三)綜上修正前、後刑法規定比較之結果，修正後之刑法規定並
    未較有利於被告2 人，揆諸前揭說明，本件自應適用被告2
    人行為時即修正前之刑法規定。
三、核被告2 人所為，均係犯刑法第339 條第1 項之詐欺取財罪
    。被告2 人就上開詐欺取財犯行，彼此間有犯意之聯絡及行
    為之分擔，應依刑法第28條（本條文雖經修正，惟本件被告
    2 人已共同實行犯罪之行為，無論依修正前、後之條文規定
    ，均成立共同正犯，對於被告2 人並無何有利或不利之影響
    ，自不生新舊法比較適用之問題，應依一般法律適用之原則
    ，直接適用修正後之規定）論以共同正犯。被告2 人前後多
    次詐欺取財犯行，時間緊接，手法相同，所犯為構成要件相
    同之罪名，顯係基於概括之犯意反覆為之，為連續犯，應依
    修正前刑法第56條規定，以一罪論，並加重其刑。爰審酌被
    告2 人之犯罪動機、目的、手段、對於各告訴人及被害人所
    造成之損害、犯罪所獲之利益，及被告2 人於本件詐欺犯行
    之分工上，係由被告天○○提供所需資金，而由被告辰○○
    對外行騙，渠2 人參與犯罪之程度尚無主從之別，被告辰○○犯後均坦承犯行，態度良好，惟被告天○○則飾詞推託，
    毫無悔意，犯後態度不佳等一切情狀，分別量處如主文所示
    之刑，以資懲儆。又被告2 人犯罪後，中華民國九十六年罪
    犯減刑條例業經總統於96年7 月4 日公布，並自同年月16日
    起生效施行，核本件被告2 人之犯罪時間，均係在96年4 月
    24日以前，合於該條例所列之減刑要件，爰均依該條例第2
    條第1 項第3 款規定減其宣告刑二分之一。再關於有期徒刑
    易科罰金之折算標準，修正前刑法第41條第1 項前段原規定
    ：「犯最重本刑為5 年以下有期徒刑以下之刑之罪，而受6
    個月以下有期徒刑或拘役之宣告，因身體、教育、職業、家
    庭之關係或其他正當事由，執行顯有困難者，得以1 元以上
    3 元以下折算1 日，易科罰金」，而依當時有效之罰金罰鍰
    提高標準條例第2 條（已於95年7 月1 日刪除生效）前段規
    定，就上開數額提高為100 倍折算1 日，亦即修正前刑法第
    41條第1 項前段所規定之易科罰金折算標準，係以銀元100
    元至300 元折算1 日，依現行法規所定貨幣單位折算新臺幣
    條例第2 條規定折算為新臺幣後，係以新臺幣300 元至900
    元折算1 日；而修正後刑法第41條第1 項前段則規定：「犯
    最重本刑為5 年以下有期徒刑以下之刑之罪，而受6 個月以
    下有期徒刑或拘役之宣告者，得以新臺幣1,000 元、2,000
    或3,000 元折算1 日，易科罰金」，亦即修正後刑法第41條
    第1 項前段所規定之易科罰金折算標準，係以新臺幣1,000
    元、2,000 元或3,000 元折算1 日；比較新舊法之結果，修
    正後之規定，並未較有利於行為人，依刑法第2 條第1 項前
    段之規定，自應適用修正前刑法第41條第1 項前段、修正前
    罰金罰鍰提高標準條例第2 條規定，就被告辰○○減得之刑
    部分諭知易科罰金之折算標準。
四、公訴人移送併案審理部分（95年度偵字第16172 號），與本
    件被告2 人經起訴之詐欺取財犯行，為同一事實，併予敘明
    。
據上論斷，應依刑事訴訟法第299 條第1 項前段，刑法第2 條第
1 項前段、第28條、第339 條第1 項，修正前刑法第56條、第41
條第1 項前段，修正前罰金罰鍰提高標準條例第2 條，中華民國
九十六年罪犯減刑條例第2 條第1 項第3 款、第7 條、第9 條，
刑法施行法第1 條之1 第1 項、第2 項前段，判決如主文。
本案經檢察官陳盈錦到庭執行職務
中　　華　　民　　國　　96　　年　　7　 　月　　26　　日
                  刑事第四庭  審判長法  官  王復生
                                    法  官  陳靜茹
                                    法  官  劉景宜
以上正本證明與原本無異
如不服本判決應於送達後10日內向本院提出上訴狀
                                    書記官　謝秀青
中　　華　　民　　國　　96　　年　　12　　月　　10　　日
附表
  ┌──┬────┬──────┬──────┬─────┬─────────┐
  │編號│被害人  │受詐騙時間  │匯款時間    │匯款金額  │匯入帳戶          │
  │    │        │（民國）    │（民國）    │（新台幣）│                  │
  ├──┼────┼──────┼──────┼─────┼─────────┤
  │ 1  │戌○○  │95年4月17日 │95年4月19日 │4,600元   │史濟仁國泰世華銀行│
  │    │        │晚間10時37分│上午9時56分 │          │帳戶              │
  ├──┼────┼──────┼──────┼─────┼─────────┤
  │ 2  │楊承峰  │95年4月18日 │95年4月18日 │27,600元  │史濟仁國泰世華銀行│
  │    │        │某時        │下午3時18分 │          │帳戶              │
  ├──┼────┼──────┼──────┼─────┼─────────┤
  │ 3  │庚○○  │94年4月18日 │95年4月18日 │13,800元  │史濟仁國泰世華銀行│
  │    │        │上午10時    │下午3時20分 │          │帳戶              │
  ├──┼────┼──────┼──────┼─────┼─────────┤
  │ 4  │癸○○  │95年4月18日 │95年4月18日 │27,600元  │史濟仁國泰世華銀行│
  │    │        │下午2時49分 │下午2時49分 │          │帳戶              │
  │    │        │            │、95年4月19 │          │                  │
  │    │        │            │日下午2時25 │          │                  │
  │    │        │            │分          │          │                  │
  ├──┼────┼──────┼──────┼─────┼─────────┤
  │ 5  │酉○○  │95年4月18日 │95年4月18日 │9,200元   │賴志泰第一銀行帳戶│
  │    │        │下午4時34分 │下午4時34分 │          │                  │
  ├──┼────┼──────┼──────┼─────┼─────────┤
  │ 6  │子○○  │95年4月18日 │95年4月20日 │20,000元  │賴志泰第一銀行帳戶│
  │    │        │下午4時46分 │晚間8時26分 │          │                  │
  ├──┼────┼──────┼──────┼─────┼─────────┤
  │ 7  │申○○  │95年4月18日 │95年4月19日 │9,200元   │史濟仁國泰世華銀行│
  │    │        │晚間7時51分 │中午12時50分│          │帳戶              │
  ├──┼────┼──────┼──────┼─────┼─────────┤
  │ 8  │未○○  │95年4月19日 │95年4月21日 │18,400元  │賴志泰第一銀行帳戶│
  │    │        │下午2時     │上午9時43分 │          │                  │
  ├──┼────┼──────┼──────┼─────┼─────────┤
  │ 9  │丙○○  │95年4月19日 │95年4月20日 │18,400元  │賴志泰第一銀行帳戶│
  │    │        │下午2時15分 │上午9時     │          │                  │
  ├──┼────┼──────┼──────┼─────┼─────────┤
  │ 10 │卯○○  │95年4月19日 │95年4月20日 │9,200元   │賴志泰第一銀行帳戶│
  │    │        │下午2時39分 │上午9時5分  │          │                  │
  ├──┼────┼──────┼──────┼─────┼─────────┤
  │ 11 │巳○○  │95年4月19日 │95年4月19日 │5,000元   │賴志泰第一銀行帳戶│
  │    │        │下午2時40分 │下午2時43分 │          │                  │
  ├──┼────┼──────┼──────┼─────┼─────────┤
  │ 12 │午○○  │95年4月19日 │95年4月20日 │9,200元   │賴志泰第一銀行帳戶│
  │    │        │晚間8時     │晚間8時25分 │          │                  │
  ├──┼────┼──────┼──────┼─────┼─────────┤
  │ 13 │乙○○  │95年4月19日 │95年4月19日 │18,400元  │史濟仁國泰世華銀行│
  │    │        │晚間10時30分│晚間10時30分│          │帳戶              │
  │    │        │            │後之某時    │          │                  │
  ├──┼────┼──────┼──────┼─────┼─────────┤
  │ 14 │戊○○  │95年4月19日 │95年4月20日 │4,600元   │賴志泰第一銀行帳戶│
  │    │        │晚間11時42分│上午11時17分│          │                  │
  ├──┼────┼──────┼──────┼─────┼─────────┤
  │ 15 │丁○○  │95年4月20日 │95年4月20日 │27,600元  │史濟仁國泰世華銀行│
  │    │        │某時        │上午10時20分│          │帳戶              │
  ├──┼────┼──────┼──────┼─────┼─────────┤
  │ 16 │亥○○  │95年4月20日 │95年4月20日 │4,600元   │史濟仁國泰世華銀行│
  │    │        │上午11時    │下午2時12分 │          │帳戶              │
  ├──┼────┼──────┼──────┼─────┼─────────┤
  │ 17 │寅○○  │95年4月20日 │95年4月20日 │4,600元   │史濟仁國泰世華銀行│
  │    │        │中午12時    │晚間11時    │          │帳戶              │
  ├──┼────┼──────┼──────┼─────┼─────────┤
  │ 18 │辛○○  │95年4月20日 │95年4月20日 │9,200元   │賴志泰第一銀行帳戶│
  │    │        │下午2時     │下午2時35分 │          │                  │
  ├──┼────┼──────┼──────┼─────┼─────────┤
  │ 19 │丑○○  │95年4月20日 │95年4月21日 │4,600元   │史濟仁國泰世華銀行│
  │    │        │下午4時27分 │下午1時     │          │帳戶              │
  ├──┼────┼──────┼──────┼─────┼─────────┤
  │ 20 │壬○○  │95年4月20日 │95年4月20日 │20,240元  │賴志泰第一銀行帳戶│
  │    │        │晚間10時30分│晚間10時30分│          │                  │
  ├──┼────┼──────┼──────┼─────┼─────────┤
  │ 21 │甲○○  │95年4月20日 │95年4月21日 │4,600元   │賴志泰第一銀行帳戶│
  │    │        │晚間11時    │上午10時44分│          │                  │
  ├──┼────┼──────┼──────┼─────┼─────────┤
  │ 22 │己○○  │95年4月21日 │95年4月21日 │15,000元  │史濟仁國泰世華銀行│
  │    │        │某時        │某時        │          │帳戶              │
  └──┴────┴──────┴──────┴─────┴─────────┘
附錄本案論罪科刑法條全文
刑法第339 條第1項
意圖為自己或第三人不法之所有，以詐術使人將本人或第三人之
物交付者，處5年以下有期徒刑、拘役或科或併科1千元以下罰金
。
